【裁判字號】    95,訴,2845
【裁判日期】    951208
【裁判案由】    違反槍砲彈藥刀械管制條例
【裁判全文】
臺灣臺中地方法院刑事判決              95年度訴字第2845號
公  訴  人  臺灣臺中地方法院檢察署檢察官
被      告  乙○○
指定辯護人  義務辯護人江來盛 律師
上列被告因違反槍砲彈藥刀械管制條例案件，經檢察官提起公訴
（九十五年度偵字第一七九一七號），本院判決如下：
    主    文
乙○○未經許可，持有可發射子彈具有殺傷力之改造槍枝，處有
期徒刑壹年捌月，併科罰金新臺幣壹拾萬元，罰金如易服勞役，
以新臺幣壹仟元折算壹日。緩刑肆年，緩刑期間內付保護管束。
扣案之改造槍枝壹枝（含彈匣壹個，槍枝管制編號：00000
00000號）沒收。
    犯罪事實
一、乙○○明知具有殺傷力之改造槍枝、子彈，均係屬槍砲彈藥
    刀械管制條例列管之槍枝、子彈，未經許可不得持有，卻因
    經商失敗及生活不如意，便想利用槍械、子彈自殺尋短。乙
    ○○因此在未經主管機關許可之情形下，於民國九十五年六
    月初之某日，在桃園縣八德市○○街五十巷三號家中，透過
    電腦網路上網，以新臺幣（下同）五萬元之價格，向一真實
    姓名年籍不詳綽號「阿衝」之男子，購買具有殺傷力之仿WA
    LTHER廠PPK／S型半自動手槍改造之八厘米手槍一枝（含彈
    匣一個，槍枝管制編號：0000000000號），及具
    殺傷力之子彈一顆、不具殺傷力之子彈二顆，並在桃園縣桃
    園市○○路之麥當勞速食店附近，完成交易，乙○○因而持
    有上揭槍、彈，之後，乙○○即於同年六月中旬某日，將上
    揭槍、彈攜回臺中市○○區○○路九十號家中，伺機準備用
    來自殺。嗣於同年八月十日零時十分許，乙○○因故遭父親
    數落後，心情不佳，遂將自己反鎖於上址住處房間，並持上
    揭槍、彈朝自己頭部開槍，致乙○○自己頭部因而受傷，經
    乙○○之子賴星吉與到場之警員曾顯南合力踹開房門，緊急
    將乙○○送醫，並當場扣得上開改造手槍一枝、彈頭一個及
    不具殺傷力之子彈二顆（經鑑定結果，係已擊發之制式空包
    彈彈殼，亦無證據證明係槍砲彈藥刀械管制條例所管制之彈
    藥主要組成零件）。
二、案經臺中市警察局第六分局報告臺灣臺中地方法院檢察署檢
    察官偵查起訴。
    理  由
壹、程序方面：
    按「被告以外之人於審判外之陳述，雖不符前四條之規定，
    而經當事人於審判程序同意作為證據，法院審酌該言詞陳述
    或書面陳述作成時之情況，認為適當者，亦得為證據。當事
    人、代理人或辯護人於法院調查證據時，知有第一百五十九
    條第一項不得為證據之情形，而未於言詞辯論終結前聲明異
    議者，視為有前項之同意。」，刑事訴訟法第一百五十九條
    之五定有明文。本件被告於本院準備程序及審理時，已表示
    對於檢察官所提各項證據方法之證據能力並無意見，且本院
    審酌上開各該證據均非非法取得之證據，並無證據力明顯過
    低之情形，復經本院於審判期日就上開證據進行調查、辯論
    ，依法自有證據能力，合先敘明。
貳、實體方面：
一、訊據被告乙○○對上揭犯罪事實坦承不諱，核與證人即被告
    之子賴星吉於警詢時所為證述相符，復有扣案改造八厘米手
    槍一枝（含彈匣一個，槍枝管制編號：000000000
    0號）、子彈二顆、擊發後所遺留之彈頭一顆，及卷附之照
    片、現場圖、診斷證明書等在卷可稽，足認被告自白確與事
    證相符。又扣案之槍枝、子彈，經送鑑定結果，認送鑑改造
    八釐米手槍一枝（槍枝管制編號：0000000000號
     ），認係仿WALTHER廠PPK／S型半自動手槍製造之槍枝，換
    裝土造金屬槍管而成之改造手槍，機械性能良好，可擊發適
    用子彈，認具殺傷力；送鑑之改造子彈二顆，認均係已擊發
    口徑八．○MM之制式空包彈彈殼。送鑑彈頭一顆，認係直徑
    約八．○MM之土造金屬彈頭一節，有內政部警政署刑事警察
    局九十五年九月四日刑鑑字第○九五○一二三八六六號鑑驗
    通知書一件在卷可參。而被告擊發之子彈，已射穿被告皮膚
    ，造成被告之頭皮有開放性傷口一情，為被告所不否認，並
    有上開卷附之診斷證明書可考，足證該顆子彈確具殺傷力屬
    實。綜上所述，被告上開違反槍砲彈藥刀械管制條例犯行洵
    堪認定。
二、核被告乙○○所為，係犯槍砲彈藥刀械管制條例第八條第四
    項之未經許可持有可發射子彈具殺傷力之改造槍枝罪、第十
    二條第四項之未經許可持有具殺傷力之子彈罪。（按未經許
    可持有槍砲、彈藥等罪，其持有之繼續，為行為之繼續，並
    非狀態之繼續，故一經持有，其犯罪即告成立，但其完結，
    須繼續至持有行為終了時為止，被告上開持有枝槍、子彈之
    行為既係於查獲當日即九十五年八月十日始行終了，自應適
    用九十五年七月一日施行之刑法相關規定，尚不生新舊法比
    較之問題）。被告以一持有行為，同時觸犯槍砲彈藥刀械管
    制條例第八條第四項及第十二條第四項之罪，屬一行為觸犯
    數罪名之想像競合犯，應依刑法第五十五條之規定，從一重
    之槍砲彈藥刀械管制條例第八條第四項處斷。又被告前未曾
    受任何有期徒刑之宣告，有臺灣高等法院被告前案紀錄表、
    臺灣臺中地方法院檢察署刑案資料查註紀錄表附卷可稽，而
    被告係因生意失敗，而持有前開槍枝、子彈係供其自殺之用
    ，並未以之為其他犯罪之用，犯罪所生危害輕微，而其持有
    之槍枝、子彈雖具有殺傷力，然其持之朝自己頭部開槍，子
    彈卻僅造成頭皮開放性傷口，已如前述，相較於制式之槍枝
    及子彈而言，其殺傷力顯然較為輕微而有限，情輕法重，犯
    罪情狀實堪憫恕，若予以宣告法定最低本刑，猶嫌過重，爰
    依刑法第五十九條規定，減輕其刑。爰審酌被告前未曾受任
    何有期徒刑之宣告，其持有前開槍枝、子彈，對於社會秩序
    固有潛在威脅，惟其持有槍枝、子彈的時間不長，持有槍枝
    、子彈的目的，在於供己自殺使用，並未供作任何犯罪行為
    之用，犯罪所生危害有限，而其持有之槍枝、子彈雖具有殺
    傷力，然其殺傷力較諸使用制式之槍枝及子彈而言，明顯輕
    微，且犯後坦承犯行，態度良好等一切情狀，量處如主文所
    示之刑，罰金部分並諭知易服勞役之折算標準。末查被告前
    未曾受有期徒刑以上刑之宣告，此有上開前案紀錄表在卷可
    稽，其因生意失敗，一時失慮，致犯刑章，本院認其經此偵
    審程序及科刑教訓，當知所警惕，應無再犯之虞，本院認為
    前開對其宣告之刑，以暫不執行為適當，並為矯正被告之行
    為，俾由地方法院檢察署之觀護人提供各種有效且必要之協
    助，併予宣告緩刑四年及緩刑期內付保護管束。另扣案之可
    發射子彈具有殺傷力之改造槍枝為違禁物，應依刑法第三十
    八條第一項第一款規定沒收之；扣案之子彈二顆，經鑑定結
    果係已擊發之制式空包彈彈殼，與扣案之彈頭一顆，雖均為
    被告所有，但均無證據證明係槍砲彈藥刀械管制條例所管制
    之彈藥主要組成零件，爰不予宣告沒收。
據上論斷，應依刑事訴訟法第二百九十九條第一項前段，槍砲彈
藥刀械管制條例第八條第四項、第十二條第四項，刑法第十一條
前段、第五十五條、第五十九條、第四十二條第三項前段、第七
十四條第一項第一款、第九十三條第一項、第三十八條第一項第
一款，判決如主文。
本案經檢察官甲○○到庭執行職務。
中    華    民    國  九十五  年    十二  月    八    日
                  刑事第九庭    審判長法  官  陳  得  利
                                      法  官  何  世  全
                                      法  官  莊  秋  燕
以上正本證明與原本無異。
如不服本判決，應於送達後十日內向本院提出上訴狀（須附繕本
），上訴於臺灣高等法院臺中分院。
                                      書記官  莊  玉  惠
中    華    民    國  九十五  年    十二  月    八    日
附錄本案論罪科刑法條：
槍砲彈藥刀械管制條例第八條
未經許可，製造、販賣或運輸鋼筆槍、瓦斯槍、麻醉槍、獵槍、
空氣槍或第四條第一項第一款所定其他可發射金屬或子彈具有殺
傷力之各式槍砲者，處無期徒刑或五年以上有期徒刑，併科新臺
幣一千萬元以下罰金。
未經許可，轉讓、出租或出借前項所列槍枝者，處五年以上有期
徒刑，併科新臺幣一千萬元以下罰金。
意圖供自己或他人犯罪之用，而犯前二項之罪者，處無期徒刑或
七年以上有期徒刑，併科新臺幣一千萬元以下罰金。
未經許可，持有、寄藏或意圖販賣而陳列第一項所列槍枝者，處
三年以上十年以下有期徒刑，併科新臺幣七百萬元以下罰金。
第一項至第三項之未遂犯罰之。
槍砲彈藥刀械管制條例第十二條
未經許可，製造、販賣或運輸子彈者，處一年以上七年以下有期
徒刑，併科新臺幣五百萬元以下罰金。
未經許可，轉讓、出租或出借子彈者，處六月以上五年以下有期
徒刑，併科新臺幣三百萬元以下罰金。
意圖供自己或他人犯罪之用，而犯前二項之罪者，處三年以上十
年以下有期徒刑，併科新臺幣七百萬元以下罰金。
未經許可，持有、寄藏或意圖販賣而陳列子彈者，處五年以下有
期徒刑，併科新臺幣三百萬元以下罰金。
第一項至第三項之未遂犯罰之。


司法院資訊處製作；財團法人民間司法改革基金會備份。
